臺灣高等法院臺南分院刑事判決　　　100年度上更(一)字第1號
上　訴　人　臺灣嘉義地方法院檢察署檢察官
上　訴　人
即　被　告　許惠華
指定辯護人　本院公設辯護人　郭忠生
上列上訴人因被告毒品危害防制條例案件，不服臺灣嘉義地方法
院97年度訴字第439號中華民國98年1月13日第一審判決（起訴案
號：臺灣嘉義地方法院檢察署96年度偵字第4110號、第5040號、
第6331號），提起上訴，判決後經最高法院第一次發回更審，本
院判決如下：
    主  文
原判決關於許惠華如其附表二第七欄【即犯罪事實欄二之(五)】販
賣第一級毒品暨定應執行刑部分均撤銷。
許惠華共同販賣第一級毒品，處有期徒刑拾柒年，販賣毒品所得
新臺幣壹仟元應與戴自在連帶沒收，如全部或一部不能沒收時，
以其與戴自在之財產連帶抵償之；未扣案之行動電話（門號：00
00000000號）壹支沒收，如全部或一部不能沒收時，追徵其價額
。
    事  實
一、許惠華與戴自在（民國61年1 月20日生，經本院以98年度上
    訴字第232 號判處應執行有期徒刑18年，戴自在不服提起上
    訴，經最高法院以99年度台上字第7877號判決上訴駁回確定
    在案），為夫妻關係，均明知海洛因係屬毒品危害防制條例
    第2條第2項第1 款所列管之第一級毒品，非經許可，不得持
    有、販賣，竟基於共同意圖營利販賣第一級毒品海洛因之犯
    意聯絡，以其所有之門號0000000000號之行動電話（未扣案
    ）為販毒之聯絡交易之工具，先於民國96年5月18日9時16分
    31秒（起訴書誤載為96年5 月18日9時3分18秒），由吳浩任
    以其持用之門號0000000000號行動電話，撥打許惠華所有之
    門號0000000000號行動電話，與戴自在聯絡購買第一級毒品
    海洛因之數量、價格，並約定交易之時地後，於同日9 時21
    分49秒（起訴書誤載為同日9 時21分50秒），由吳浩任再度
    以其持用之門號0000000000號行動電話，撥打許惠華所有之
    門號0000000000號行動電話，約定在嘉義縣朴子市某處墳墓
    ，由許惠華將第一級毒品海洛因1 包交付與吳浩任，並向吳
    浩任收取新臺幣1 千元，而販賣第一級毒品。
二、嗣經警於96年5月19日7時45分許，搜索戴自在與許惠華位於
    嘉義縣朴子市竹村里439 巷16號住處，並扣得第一級毒品海
    洛因三十七包（淨重10.26 公克）、外包裝三十七只【業經
    本院上開刑事判決於許惠華與戴自在在96年5 月18日8時5分
    53秒販賣第一級毒品海洛因予吳浩任該罪名宣告沒收銷燬之
    】、第二級毒品安非他命十六包（驗餘淨重14.613公克）、
    及戴自在所有非供販賣第一級毒品所用之殘渣袋二十八個、
    玻璃球管一支、小夾鏈袋八個（已使用過）、現金二萬二千
    三百元及手機三支等物，而查知上情。
三、案經嘉義縣警察局移送臺灣嘉義地方法院檢察署檢察官偵查
    起訴。
    理  由
壹、證據能力部分
一、按被告以外之人於偵查中向檢察官所為之陳述，除顯有不可
    信之情況者外，得為證據；為同法第159 條之1第2項所規定
    。同法第158條之3復規定：「證人、鑑定人依法應具結而未
    具結者，其證言或鑑定意見，不得作為證據」，其立法理由
    乃在擔保該證言或鑑定意見，係據實陳述或公正誠實之可信
    性。查證人吳浩任於偵查中具結證述之詞係屬於偵查中向檢
    察官所為之陳述，雖屬傳聞證據，惟現階段刑事訴訟法規定
    ，檢察官代表國家偵查犯罪、實施公訴，依法有訊問被告、
    證人及鑑定人之權，實務運作時，檢察官於偵查中向被告以
    外之人所取得之陳述，原則上均能遵守法律規定，不致違法
    取供，且經法定具結程序以擔保其證言之可信性，其可信度
    極高，被告並未提出有何顯不可信之情形，足見證人吳浩任
    於檢察官偵查中具結後或具結前所為之陳述，應無顯有不可
    信之情況，且證人吳浩任亦經原審以證人之身分傳訊，以保
    障被告許惠華之反對詰問權，調查證據之程序自屬完備，是
    揆諸前開規定，證人吳浩任於偵查中向檢察官所為之陳述，
    自得為證據。
二、次按刑事訴訟法第158條之3規定：「證人、鑑定人依法應具
    結而未具結者，其證言或鑑定意見，不得作為證據。」，其
    中所謂「依法應具結而未具結者」，係指檢察官或法官依刑
    事訴訟法第175 條之規定，以證人身分傳喚被告以外之人（
    證人、告發人、告訴人、被害人、共犯或共同被告）到庭作
    證，或雖非以證人身分傳喚到庭，而於訊問調查過程中，轉
    換為證人身分為調查時，此時其等供述之身分為證人，則檢
    察官、法官自應依本法第168 條有關具結之規定，命證人供
    前或供後具結，其陳述始符合第158條之3之規定，而有證據
    能力。若檢察官或法官非以證人身分傳喚而以告發人、告訴
    人、被害人或共犯、共同被告身分傳喚到庭為訊問時（例如
    刑事訴訟法第71條、第219條之6第2項、第236條之1第1項、
    第248條之1、第271條第2項、第271條之1第1 項），其身分
    既非證人，即與「依法應具結」之要件不合，縱未命其具結
    ，純屬檢察官或法官調查證據職權之適法行使，當無違法可
    言。而前揭不論係本案或他案在檢察官面前作成未經具結之
    陳述筆錄，係屬被告以外之人於偵查中向檢察官所為之陳述
    ，本質上屬於傳聞證據，基於保障被告在憲法上之基本訴訟
    權，除該被告以外之人死亡、身心障礙致記憶喪失或無法陳
    述、滯留國外或所在不明而無法傳喚或傳喚不到、或到庭後
    拒絕陳述等情形外，如已經傳喚到庭具結而為陳述，並經被
    告之反對詰問，或被告已放棄其反對詰問權，前揭非以證人
    身分而在檢察官面前未經具結之陳述筆錄，除顯有不可信之
    情況者外，得為證據，並應於判決內敘明其符合傳聞證據例
    外之理由；又前揭非以證人之身分在審判中之陳述筆錄，如
    該被告以外之人已經法院以證人身分傳喚到庭並經具結作證
    ，且由被告為反對詰問，該未經具結之陳述筆錄因屬審判上
    之陳述，自有證據能力；如係在另案法官面前作成之陳述筆
    錄，本質上亦屬傳聞證據，自得依本法第159條之1第1 項之
    規定，認有證據能力。不能因陳述人未經具結，即一律適用
    本法第158條之3之規定，排除其證據能力（最高法院97年台
    上字第483 號判決意旨及96年台上字第3527號判決意旨參照
    ）。經查：被告許惠華於原審及本院審理時均捨棄傳喚共同
    被告戴自在，則證人戴自在以共同被告之身分或其他非以證
    人之身分向法官或檢察官所為之供述，應屬業經完足調查之
    証據，而得為證據，合先敘明。
三、又按被告以外之人於審判外之陳述，雖不符合同法第159 條
    之1至第159條之4 之規定，但經當事人於審判程序同意作為
    證據，法院審酌該言詞陳述或書面陳述作成時之情況，認為
    適當者，亦得為證據。當事人、代理人或辯護人於法院調查
    證據時，知有第159條第1項不得為證據之情形，而未於言詞
    辯論終結前聲明異議者，視為有前項之同意，刑事訴訟法第
    159條之5亦有規定。查本案所援引具傳聞性質之言詞或書面
    證據，關於證據能力，提示當事人及辯護人均對之表示同意
    作為本案證據（見本院卷第98頁），且迄於本案言詞辯論終
    結前亦未聲明異議。本院審酌各該審判外供述證據及書面作
    成時之情況，製作當時之過程、內容、功能等情況，其取得
    並無違法情形，具備合法可信之適當性保障，經綜合判斷，
    與本件犯罪待證事實，具有關連性，核無可信度明顯過低之
    情事，認具適當性，均得作為證據。
貳、認定犯罪事實所憑之證據及理由
一、訊據被告許惠華矢口否認有何上開共同販賣第一級毒品海洛
    因予吳浩任之犯行，辯稱：伊沒有販賣海洛因予吳浩任，第
    二通電話女生的聲音不是伊的，伊沒有與吳浩任碰過面云云
    。
二、經查：
(一)、證人吳浩任於偵查中結證：「（你施用的海洛因是向何人購
    買？）向綽號【漢仔】、【姐阿】購買，是從96年1 月初向
    他們購買海洛因。」、「（他們兩人都有接聽電話？）他們
    都有。」、「（如何連絡？）我是用我的手機0000000000打
    他們的手機0000000000。」、「（每次購買金額？）500-1,
    000 元。」、「【提示照片】【漢仔】是否就是戴自在、【
    姐仔】是否就是許惠華？）是的。」（見偵卷(一)第18頁至20
    頁）、「（你綽號是否為「壞子」？）是。」、「（96年 5
    月18日上午9時3分18秒及21分50秒，你分別以0000000000號
    、0000000000號行動電話撥打0000000000號電話戴自在之妻
    購買1000元海洛因？）是，這次是與同日上午8 點多購買那
    次，距離約幾百公尺的一個墳墓交易。我是買1,000 元得海
    洛因，是姊仔拿海洛因過來給我的。」（見偵查卷(一)第 122
    頁）、於原審審理時亦證述：「（你如何稱呼在場的被告？
    ）女的叫【姐啊】，男的稱呼為漢兄。」、「（在同日九點
    三分十八秒及隔頁的九點二十一分五十秒是否為你的電話？
    ）是。」、「（這的內容是否也是聯絡購買毒品之事？）對
    。」、「（九點三分十八秒的電話，為何要說再用一個？）
    我是要購買第二次。」、「（有無在同日即九十六年五月十
    八日上午九點三分左右在嘉義縣朴子市朴子某處的墳墓附近
    ，與被告許惠華購買壹仟元的海洛因？）有。」（見原審卷
    第78頁、86頁、87頁、89頁）等語，足見證人吳浩任確有於
    96年5 月18日以其持用之之門號0000000000行動電話，撥打
    許惠華與戴自在共同使用之門號0000000000行動電話，購買
    第一級毒品二次，最後一次即本案於96年5月18日9時21分50
    秒（應為49秒之誤）以上開聯絡方式，由被告許惠華在嘉義
    縣朴子市某處墳墓販賣1 千元海洛因予吳浩任，實可認定。
(二)、被告許惠華與共同被告戴自在於原審審理時均坦承有於上揭
    犯罪事實所示之時間，以行動電話0000000000號與證人吳浩
    任為如通訊監察譯文內容之通話，並在上揭犯罪事實所記載
    之地點與吳浩任碰面交付東西收取現金之事實（見原審卷第
    27頁、28頁），被告許惠華於本院審理時所為上開辯稱，自
    不足採信。
(三)、按刑法共同正犯係二人以上共同實施犯罪行為者，主觀要件
    上必須有共同犯罪之意思，但意思聯絡不以在實施行為前已
    存在為必要，事前雖無意思聯絡，而於犯罪實行之中或已實
    行一部之後始發生共同實行之意思者，仍不失為意思之聯絡
    ，而客觀要件必須有共同實行行為，亦即必須分擔於犯罪構
    成要件之行為。然幫助犯則指以幫助他人犯罪之意思，而參
    與犯罪構成要件以外之行為；而販賣毒品之構成要件行為無
    非為磋商價額、交付毒品、及收受價款。查原判決事實欄二
    之(五)記載，吳浩任於民國96年5 月18日9時3分18秒及同日上
    午9 時21分50秒，以0000000000及0000000000號行動電話撥
    打0000000000號行動電話與許惠華聯絡後，許惠華在嘉義縣
    朴子市某處墳墓，將海洛因一包交付與吳浩任，並向吳浩任
    收取價金新台幣（下同）1 千元，而販賣第一級毒品乙情，
    其發、受話雙方通話內容固與如附表一之一所引通聯紀錄譯
    文（見偵查卷(一)第104頁、105頁）。惟經本院審理時就上揭
    犯罪事實當庭勘驗該次通聯錄音內容結果，應為如附表一之
    二所示，則被告許惠華與共同被告戴自在就96年5 月18日第
    二次販賣第一級毒品海洛因予吳浩任之時間，應為同日9 時
    16分31秒及21分49秒，檢察官起訴本案犯罪時間，實有誤載
    ，應予更正。次查觀諸如附表一之二上開譯文內容顯示，吳
    浩任該次購買海洛因，係由戴自在（綽號漢哥）接聽電話議
    妥買賣海洛因之數量、價格後，再由許惠華將海洛因交付予
    吳浩任，應可認定。
三、又本案於被告許惠華與戴自在上開住處扣得之第一級毒品海
    洛因37包，經鑑定結果，確為第一級毒品海洛因，有法務部
    調查局96年6月27日調科一字第09623053280號鑑定書在卷可
    按（見偵查卷(一)第70頁）。查被告許惠華與戴自在持有之第
    一級毒品海洛因達37包，又依上開鑑定書觀之，每包毒品之
    重量均僅零點多公克，重量極少，被告將第一級毒品分裝如
    此之眾，顯非單純供自己施用之量，再參與上開證人之證詞
    及通聯譯文，更可證證人吳浩任所詞非虛，可信為真實。
四、按證人之陳述有部分前後不符，或相互間有所歧異時，究竟
    何者為可採，法院仍得本其自由心證予以斟酌，非謂一有不
    符或矛盾，即應認其全部均為不可採信；尤其關於行為動機
    、手段及結果等細節方面，證人之證言，每每因留意重點之
    不同，或對部分事實記憶欠明確，以致前後未盡相符，然其
    基本事實之陳述，若果與真實性無礙時，則仍非不得予以採
    信（最高法院92年度台上字第5566號判決可資參照）。查：
    證人吳浩任對於其向被告二人購買海洛因時，究係誰接聽之
    電話一節，雖於九十六年五月十九日檢察官訊問時，陳稱其
    於九十六年五月一日購買海洛因時，是「姐啊」接的，也是
    「姐啊」拿海洛因給其的等語（見偵卷第19頁）。惟其於檢
    察官同次訊問時，已先向檢察官表示向被告二人買了十餘次
    海洛因，電話有時是「漢仔」有時是「姐啊」接的，而證人
    吳浩任於原審九十七年十一月四日庭訊時，於檢察官問及「
    與在場的人買毒品時是何人接聽電話？」雖答稱：「是女性
    接的。」，然於檢察官緊接著詰問：「所謂漢兄有無接過電
    話？」即答稱：「忘記了。」。再參之上開九十六年五月一
    日及九十六年五月十八日通聯譯文內容，得知均係稱「漢哥
    」之男性證人通話，而被告戴自在自承係伊與證人吳浩任通
    話，是吳浩任就購買毒品時接聽電話之對象或誤為被告許惠
    華所接聽，但仍不影響其指證被告二人販賣毒品陳述之信憑
    性。事實上依證人吳浩任上開所證之詞，其曾向被告二人買
    了十餘次毒品，本院僅依卷內其證詞及其他補強證據據以認
    定被告許惠華與戴自在共同販賣之次數及被告許惠華單獨販
    賣之次數。原審辯護人所辯，以倒果為因之方式，據而認定
    證人吳浩任之證述前後不一，自不足為憑。
五、被告許惠華辯護人雖辯稱不得僅憑證人吳浩任一人之證詞即
    認被告有販賣毒品犯行云云。惟，本院認定被告許惠華與戴
    自在共同販賣毒品，除證人吳浩任之證詞外，尚有監聽通聯
    譯文、扣案毒品等補強證據，已如前述。又辯稱證人吳浩任
    之前後供述不一，難予採信其偵訊證詞一節，已據說明證人
    吳浩任偵訊證詞足以採信如上，是辯護人所辯亦不可採。復
    辯護人質疑依吳浩任所自承之施用毒品頻率，警察應得在吳
    浩任家中搜出毒品，且二次購買毒品之時間不可能間隔二星
    期之久，又吳浩任於九十六年五月十八日當天，其既已約被
    告許惠華外出交易毒品，為前後相隔不到一小時，分別有兩
    次交易，徒增為警查獲之風險，亦與常情有違云云。然吳浩
    任或藏於他處，或尚有其他毒品來源，或將購買之毒品以各
    種原因交付他人，不一而足，惟可確定者乃辯護人上開質疑
    與吳浩任是否有向被告二人購買毒品並無必然關係。
六、被告許惠華於原審審理時辯稱：伊與吳浩任電話聯絡及碰面
    交易是在進行蚵仔之買賣云云，然查觀之卷內被告許惠華與
    戴自在與證人吳浩任如附表一之二之監聽通聯譯文內容，『
    B：喂，漢哥，我歹子，現在方不方便？A：好。B ：要去哪
    找你？A：一樣。B：一樣朴子那邊。我到了打給你。A ：好
    。』『喂，漢哥，我歹子，再用1個好不好？A：是，一半嗎
    ？B：像早上那樣。A：好。B：我馬上到，到了再打給你。A
    ：好。』『B：「姐仔」我在剛剛那邊等你，墓場那邊。A：
    好，好。B ：我要到了。』等語（見偵查卷(一)第104頁至105
    頁）。惟，按蚵仔之買賣，乃屬正當之交易行為，電話聯絡
    交易時，買受人通常一開始即會表明欲購買之標的及其數量
    ，待出賣人應允後，即會將蚵仔送至買受人處，而上開監聽
    譯文內容，多刻意以隱諱之字眼表示雙方欲購買之標的及其
    數量，且常有買受人詢問出賣人方便否，出賣人現身在何處
    ，應該到哪裡找出賣人等，而由買受人找出賣人拿取買賣標
    的，又交易地點竟在墓場之奇怪地點，是被告二人所辯，殊
    難採信。應認被告許惠華與戴自在為本案時，係在隱密之中
    進行，又以電話聯絡，尤多暗語，揆諸證人吳浩任上開證述
    ，係先以上開行動電話與戴自在聯絡購買毒品之數量及價格
    ，並約定在交易地點，後由被告許惠華交付毒品並收取價款
    等情，已如上述，應認被告許惠華共同販賣第一級毒品海洛
    因，實可認定。
七、末按海洛因物稀價昂，取得不易，且為政府嚴予查緝之違禁
    物，販賣者刑責甚重，毒品價格常隨各種主、客觀因素而變
    動，固非一成不變，苟無利可圖，衡情應無甘冒被查緝之危
    險而平價無端轉交。次按，毒品並無公定之價格，不論任何
    包裝，均可任意分裝增減分量，而每次買賣之價量，亦可能
    隨時依雙方間之關係深淺、資力、需求量及對行情之認知、
    來源是否充裕、查緝是否嚴緊，購買者被查獲時供述購買對
    象之可能性風險之評估等而異其標準，非可一概而論。販賣
    之利得除經坦承犯行或價量俱臻明確外，委難察得實情；惟
    販賣者從價差或量差中牟利方式雖異，但其意圖營利之非法
    販賣行為則同一，顯見被告販賣海洛因，有營利之意圖至明
    。
八、綜上所述，被告許惠華共同販賣第一級毒品海洛因之犯行，
    足堪認定，本件事證明確，應依法論科。
參、論罪科刑之理由
一、新舊法比較：按行為後法律有變更者，適用行為時之法律，
    但行為後之法律有利於行為人者，適用最有利於行為人之法
    律，現行刑法第2條第1項訂有明文。查被告行為後，毒品危
    害防制條例於98年5月20日修正公布第4、11、11之1、17、2
    0及25條條文，並於98年5月22日生效。其中毒品危害防制條
    例第4條第1項，修正前係規定「製造、運輸、販賣第一級毒
    品者，處死刑或無期徒刑；處無期徒刑者，得併科新臺幣一
    千萬元以下罰金。」（行為時之舊法），修正後則規定：「
    製造、運輸、販賣第一級毒品者，處死刑或無期徒刑；處無
    期徒刑者，得併科新臺幣二千萬元以下罰金。」（裁判時之
    新法），可知犯罪構成要件固然相同，惟法定刑併科罰金部
    分，已由一千萬元提高為二千萬元。經比較新舊法之結果，
    新法對被告而言並非較為有利，自應適用98年5 月20日修正
    前毒品危害防制條例第4條第1項之規定對被告有利。
二、按海洛因屬毒品危害防制條例第2條第2項第1 款所規定之第
    一級毒品，不得持有及販賣，乃被告竟販賣之，是核被告許
    惠華所為，係犯98年5月20日修正前之毒品危害防制條例第4
    條第1項之販賣第1級毒品罪。被告販賣前非法持有第一級毒
    品海洛因之低度行為，為其進而販賣之高度行為所吸收，不
    另論以持有罪。
三、被告許惠華與戴自在就上開販賣第1 級毒品之犯行，有犯意
    聯絡及行為分擔，應成立共同正犯。
四、再按刑法第59條規定，犯罪之情狀可憫恕者，得酌量減輕其
    刑，同法第57條規定，科刑時應審酌一切情狀，尤應注意所
    列事項(共十款)為科刑重輕之標準，兩條適用上固有區別，
    惟所謂「犯罪之情狀」與「一切情形」云云，並非有截然不
    同之領域，於裁判上酌減其刑時，應就犯罪一切情狀（包括
    第57條所列舉之十款事項），予以全盤考量，審酌其犯罪有
    無可憫恕之事由（即判例所稱有特殊之原因與環境等等，在
    客觀上足以引起一般同情，以及宣告法定低度刑，是否猶嫌
    過重），以為判斷。故適用第59條酌量減輕其刑時，並不排
    除第57條所列舉十款事由之審酌，惟其程度應達於確可憫恕
    ，始可予以酌減（最高法院70年度第6 次刑事庭會議決議參
    照）。本院衡酌被告販賣毒品海洛因1 次，所得不多，販賣
    對象僅不多，其數量亦非龐大，是就目前卷內現存證據，顯
    見被告尚屬於中、下游之販毒者無疑。觀諸毒品危害防制條
    例第4條第1項，最低刑度為無期徒刑之罪，當初立法目的應
    在處理如跨國走私運輸大量海洛因磚入境或開設製毒工廠等
    重大毒品犯罪，始課與如此高度之刑度，以達嚇阻效力。至
    於如本案被告等中、下游，利潤相對較少之販毒者，如以同
    樣標準衡量，未免過苛，縱課以最輕之刑度，難免仍有情輕
    法重之情，足見其犯罪情狀顯可憫恕，爰依刑法第59條規定
    ，依法減輕其刑。
肆、本院撤銷改判之理由
一、原判決以被告罪證明確，因予論罪科刑，固非無見，惟查：
(一)、上揭犯罪事實，應係被告許惠華與戴自在共同為之，應成立
    共同正犯，原審疏未詳查致認上開犯行，係被告許惠華所為
    ，因而未於主文為諭知共同販賣第一級毒品，容有未洽。
(二)、被告行為後毒品危害防制條例第4條第1項業已修正公布施行
    ，已如上述，原審未及比較新舊法，亦有未合。
二、綜上所陳，被告上訴意旨否認有何販賣第一級毒品之犯行，
    因而指摘原判決不當，雖無理由，另檢察官上訴意旨請求量
    處被告應執行有期徒刑30年及從重量刑云云，惟本院審理被
    告所犯販賣第一級毒品罪，僅為一罪，已無定執行刑之情形
    ，檢察官所執上訴理由現已失所依附，亦無理由，惟原判決
    就此部分既有前揭可議之處，即屬無可維持，自應由本院將
    原判決此部分販賣第一級毒品暨定應執行刑部分均撤銷改判
    ，以期適法。
(一)、爰審酌被告為國中畢業之智識程度，均正值青壯年，不思靠
    渠等之勞力以正當途徑賺取金錢，竟以販賣毒品圖不法所得
    ，足以使購買施用者導致生理及心理毒害，形成生理成癮性
    及心理依賴性，嚴重戕害國民身心健康，危害社會治安，其
    無視於國家杜絕毒品危害之禁令，出售圖利，惡性非輕，販
    賣之次數，販賣毒品之所得渠等生活狀況及犯後態度等一切
    情狀，量處有期徒刑十七年。本院量處上開刑度，實無違一
    般人民之法律感情，而符合罪刑相當原則。
(二)、沒收之物
(1)、按共同正犯應就全部犯罪結果負其責任，是其犯罪所得之財
    物如為現金者，應合併計算，且於全部或一部不能沒收時以
    其財產抵償之，惟為避免執行時發生重複沒收、抵償之情形
    ，各共同正犯之間係採連帶沒收主義，於裁判時應諭知被告
    共同犯罪所得之財物應與其他共同正犯連帶沒收之，不得就
    全體共同正犯之總所得，對各共同正犯分別重複諭知沒收（
    最高法院97年度臺上697 號判決參照）。則本案販賣第一級
    毒品所得新臺幣1 千元，係被告與戴自在共同犯罪所得，均
    應連帶沒收，如全部或一部不能沒收時，被告應與戴自在之
    財產連帶抵償之
(2)、上開未扣案之行動電話（門號：0000000000號），經被告許
    惠華於原審審理時供稱係伊給伊女兒使用後來又自己拿來使
    用等語，應堪認為被告許惠華所有，又為被告與戴自在作為
    販毒之聯絡工具即供犯罪所用，業如前述，應依毒品危害防
    制條例第十九條第一項規定宣告沒收，如全部或一部不能沒
    收時，追徵其價額。
(三)、不予宣告沒收之物
(1)、扣案之海洛因三十七包（淨重10.26 公克）及毒品海洛因之
    外包裝37只，業經本院上開刑事判決於許惠華與戴自在在96
    年5 月18日8時5分53秒販賣第一級毒品海洛因予吳浩任該罪
    名宣告沒收銷燬之確定，爰於本案不再宣告沒收銷燬之。
(2)、至門號0000000000號行動電話，並非供本件販賣毒品聯絡之
    工具，已如上述，另扣案之殘渣袋二十八個、玻璃球管一支
    、小夾鏈袋八個、現金二萬三千元及手機三支等物，因查無
    證據為供被告二人犯本罪所用，故均不予宣告沒收，附此敘
    明。
伍、適用之法律
一、刑事訴訟法第369條第1 項前段、第364條、第299條第1項前
    段。
二、98年5月20日修正前毒品危害防制條例第4條第1項、19條第1
    項。
三、刑法第11條前段、第2條第1項前段、第28條、第59條。
本案經檢察官郭珍妮到庭執行職務。
中    華    民    國  100    年     4     月    27    日
                  刑事第四庭    審判長法  官  吳志誠
                                      法  官  羅心芳
                                      法  官  吳森豐
以上正本證明與原本無異。
如不服本判決應於收受送達後10日內向本院提出上訴書狀，其未
敘述上訴理由者，並得於提起上訴後10日內向本院補提理由書（
均須按他造當事人之人數附繕本）「切勿逕送上級法院」。
                                      書記官  岑  玢
中    華    民    國  100    年     4     月    27    日
附錄本案論罪科刑法條全文：
98年5月20日修正前毒品危害防制條例第4條第1項：
製造、運輸、販賣第一級毒品者，處死刑或無期徒刑；處無期徒
刑者，得併科新臺幣1千萬元以下罰金。
附表一之一（本院上訴審所載）
   ┌────┬──┬──┬─────┬─────┬──────────────┐
   │  日期  │打出│打入│  對象A   │  對象B   │     談  話  內  容         │
   ├────┼──┼──┼─────┼─────┼──────────────┤
   │5月18日 │    │ ˇ │   漢哥   │0000000000│B：喂，漢哥，我（歹子），再 │
   │9:3:18  │    │    │          │          │   用（一個）【指毒品】好不 │
   │        │    │    │          │          │   好？                     │
   │        │    │    │          │          │A：是，（一半）嗎？         │
   │        │    │    │          │          │B：像早上那樣。             │
   │        │    │    │          │          │A：好。                     │
   │        │    │    │          │          │B：我馬上到，到了再打給你。 │
   │        │    │    │          │          │A：好。                     │
   ├────┼──┼──┼─────┼─────┼──────────────┤
   │5月18日 │    │ ˇ │   某女   │0000000000│B：姐仔，我在剛剛那邊等你！ │
   │9:21:50 │    │    │          │          │   墓場那邊！               │
   │        │    │    │          │          │A：好，好。                 │
   │        │    │    │          │          │B：我要到了！               │
   └────┴──┴──┴─────┴─────┴──────────────┘
附表一之二
通聯錄音勘驗結果
┌────┬──┬──┬─────┬─────┬──────────────┐
│  日期  │打出│打入│  對象A   │  對象B   │     談  話  內  容         │
├────┼──┼──┼─────┼─────┼──────────────┤
│5月18日 │    │ ˇ │          │0000000000│未接通                      │
│09:03:18│    │    │          │          │                            │
├────┼──┼──┼─────┼─────┼──────────────┤
│5月18日 │    │ ˇ │   漢哥   │0000000000│B：喂，漢哥，我（歹子），再 │
│09:16:31│    │    │          │          │   用一個【指毒品】好不好？ │
│        │    │    │          │          │A：是，一半嗎？             │
│        │    │    │          │          │B：用像早上那樣。           │
│        │    │    │          │          │A：好。                     │
│        │    │    │          │          │B：我等一下打給你，我馬上到 │
│        │    │    │          │          │   了。                     │
│        │    │    │          │          │A：好。                     │
├────┼──┼──┼─────┼─────┼──────────────┤
│5月18日 │    │ ˇ │   某女   │0000000000│B：喂，姐仔，我在剛剛那邊等 │
│09:21:49│    │    │0000000000│          │   你。                     │
│        │    │    │          │          │A：好，好。                 │
│        │    │    │          │          │B：剛剛墓場那邊。           │
│        │    │    │          │          │A：好，好。                 │
│        │    │    │          │          │B：我要到了喔。             │
│        │    │    │          │          │A：好。                     │
└────┴──┴──┴─────┴─────┴──────────────┘
原判決附表二：
┌──────┬──────────────────┐
│  犯行      │             論罪科刑               │
├──────┼──────────────────┤
│犯罪事實欄二│許惠華販賣第一級毒品，處有期徒刑拾柒│
│（五）      │年。販賣毒品所得新臺幣壹仟元沒收，如│
│            │全部或一部不能沒收時，以其財產抵償之│
│            │。未扣案之行動電話（門號：0000000000│
│            │ 號）壹支沒收，如全部或一部不能沒收 │
│            │時，追徵其價額。                    │
└──────┴──────────────────┘